【裁判字號】    99,消債清,161
【裁判日期】    990917
【裁判案由】    聲請清算程序
【裁判全文】
臺灣高雄地方法院民事裁定           99年度消債清字第161號
聲  請  人  甲○○
代  理  人  薛政宏律師
上當事人因消費者債務清理事件聲請更生，本院裁定如下：
    主  文
聲請人甲○○自民國九十九年九月二十日下午五時起開始清算程
序。
命司法事務官進行本件清算程序。
    理  由
一、按更生方案未依消費者債務清理條例第59條、第60條規定可
    決時，除有同條例第64條規定之情形外，法院應以裁定開始
    清算程序，消費者債務清理條例第61條定有明文。次按，債
    務人有薪資、執行業務所得或其他固定收入，法院認更生方
    案之條件公允者，得不經債權人會議可決，逕依債務人之聲
    請或依職權以裁定認可更生方案，為消費者債務清理條例第
    64條第1 項所明定。再按，法院開始清算程序之裁定，應載
    明其年、月、日、時，並即時發生效力；法院裁定開始更生
    或清算程序後，得命司法事務官進行更生或清算程序，同條
    例第16條第1 項、第83條第1 項亦有明文。
二、經查：
（一）本件聲請人即債務人甲○○前具狀聲請更生，經本院以98
      年度消債更字第906 號裁定開始更生程序，並命司法事務
      官進行本件更生程序。於更生程序進行中，聲請人於民國
      99年1 月29日陳報狀所提出之每3 月還款新臺幣（下同）
      12,000元，平均每月清償3,000 元之更生方案未得債權人
      會議可決，且經司法事務官審酌後，認聲請人所提之更生
      還款方案內容非謂公允、適當，且未能改提分階段清償之
      更生方案，故依消費者債務清理條例第65條第1 項之規定
      ，簽請依消費者債務清理條例裁定開始清算程序，此有本
      院98年度司執消債更字第992 號卷證及該簽呈在卷可稽（
      見司執消債更卷第97頁）。
（二）本院審以聲請人陳報名下無恆產，95、96年度任職高雄市
      私立迪昇文理短期補習班之所得分別為250,000 元、244,
      510 元等情，此有財政部高雄市國稅局95、96年度綜合所
      得稅各類所得資料清單（見消債更卷第13、14頁）附卷可
      稽；又聲請人自97年1 月起擔任泰皇養生會館會計迄今，
      月薪約20,000元，以薪資袋支付等情，此有泰皇企業社出
      具之薪資證明書（見消債更卷第34頁）附卷可稽；則聲請
      人自95年7 月28日協商成立時起迄今，既均有每月20,000
      元之薪資，堪認其收入並無重大變化。參以聲請人之財產
      收入狀況說明書自陳其每月必要生活支出為15,043元（包
      含聲請人及其子之生活費用），則其薪資扣除必要生活費
      用後尚餘4,957 元可資運用，又其子謝岱達係80年8 月28
      日生，將於100 年8 月成年，其時聲請人無庸支出其子之
      生活費用，本得提高每月還款金額，是司法事務官名聲請
      人重新提出分別清償4,957 元、8,691 元之兩階段更生方
      案，然聲請人表示其子終日不學無術，縱成年亦無法自立
      ，仍須其扶養，且原提出之更生方案已盡最大清償能力，
      故拒絕提出兩階段更生方案。然父母僅對未成年子女負保
      護扶養之義務，子女成年如非無謀生能力，自無賴父母繼
      續扶養之理，是聲請人主張繼續扶養成年之子女，非屬有
      理。而聲請人所提之更生方案既未經債權人可決，且經司
      法事務官審酌後，認聲請人所提之更生還款方案內容非謂
      公允、適當，且未能改提分階段清償之更生方案，自難認
      上開更生方案係妥適可行，無從依消費者債務清理條例第
      64條第1 項之規定逕予認可，依首揭規定，自應裁定開始
      本件清算程序。
三、綜上所述，聲請人所提更生方案，未能依消費者債務清理條
    例第59條、第60條獲得債權人會議之可決，且不符合債務清
    理條例第64條第1 項得由法院逕予裁定認可之要件，爰裁定
    如主文。
中    華    民    國    99    年    9     月    17    日
              民事第一庭    法      官  林岳葳
以上正本證明與原本無異。
本裁定於民國99年9月20日下午5時公告。
本件不得抗告。
中    華    民    國    99    年    9     月    17    日
                            書  記  官  簡文清

司法院資訊處製作；財團法人民間司法改革基金會備份。
